【裁判字號】    98,易,543
【裁判日期】    990119
【裁判案由】    竊盜
【裁判全文】
臺灣屏東地方法院刑事判決               98年度易字第543號
公  訴  人  臺灣屏東地方法院檢察署檢察官
被      告  甲○○
上列被告因竊盜案件，經檢察官提起公訴（98年度偵字第3046號
），茲因被告就被訴事實為有罪之陳述，經告知簡式審判程序
意旨並聽取公訴人及被告之意見後，本院合議庭裁定依簡式審判
程序審理，判決如下：
    主  文
甲○○竊盜，累犯，處有期徒刑參月。又踰越安全設備竊盜，累
犯，處有期徒刑捌月。又踰越安全設備竊盜，累犯，處有期徒刑
捌月。應執行有期徒刑壹年陸月。
    事  實
一、甲○○前於民國95年間，因竊盜罪，經本院以95年度簡字第
    784 號判處有期徒刑2 月確定，於95年8 月22日易科罰金執
    行完畢，詎猶不知悔改，(一)復意圖為自己不法之所有，於98
    年4 月14日晚間7 時10分許，在屏東縣屏東市○○路19號勝
    利之家一樓膳工坊前櫃臺，竊取蒯振安所有之黑色手提包1
    個，內有長江牌行動電話乙支、男用皮夾1 個、身分證、健
    保卡、中國信託商業銀行信用卡、郵局提款卡、日盛銀行提
    款卡、職業大客車駕照、普通重型機車駕照、陸軍退伍軍人
    優退登記證各乙張、現金新臺幣1600元及美金1 元等物，得
    手後離去。(二)迄於同日晚間10時許，甲○○又意圖為自己不
    法之所有，由未上鎖之後門進入下班後無人居住之前開勝利
    之家Ａ棟大樓，由電梯上至5 樓辦公室走廊，由505 號辦公
    室走廊之窗戶攀爬逾越安全設備進入辦公室內，竊取勝利之
    家之公款新臺幣（下同）50000 元（其中22000 元係在柯玉
    玲辦公桌抽屜內竊取），得手後離去。(三)嗣於同月15日凌晨
    2 時許，甲○○復意圖為自己不法之所有，以同一方式，進
    入勝利之家5 樓505 號辦公室內，竊取林惠英所有之PENTAX
    牌Opti oS55 型數位相機1 台及柯玉玲所有之OLYMPUS 牌
    FE280 型數位相機1 台，得手後離去。嗣於98年4 月17日晚
    間8 時25分許，甲○○將竊得之金錢花用一空後，又至屏東
    縣屏東市○○路60號之屏東基督教醫院急診室晃蕩，因形跡
    可疑，經警方接獲報案前來盤查，在甲○○身上查獲蒯振安
    失竊之日盛銀行金融卡及中國信託銀行信用卡各乙張，經甲
    ○○坦承行竊之事，始查知上情。嗣甲○○並帶同警方至屏
    東縣屏東市○○路25號不知情之二手中古手機買賣店內，起
    出蒯振安失竊後遭其變賣之長江牌手機1 支，另從其騎乘之
    車號630-BJ V號重型機車前方置物籃及坐墊置物箱內，起出
    林惠英、柯玉玲失竊之數位相機各1 台。
二、案經屏東縣政府警察局屏東分局報請臺灣屏東地方法院檢察
    署檢察官偵查起訴。
    理  由
一、本件被告甲○○所犯係死刑、無期徒刑或最輕本刑為3 年以
    上有期徒刑以外之罪，亦非屬臺灣高等法院管轄第一審之案
    件，其於準備程序中就被訴事實為有罪陳述，經本院告知簡
    式審判程序之旨，並聽取當事人意見後，本院合議庭依刑事
    訴訟法第273 條之1 第1 項為裁定，由受命法官獨任進行簡
    式審判程序。又簡式審判程序之證據調查，依刑事訴訟法第
    273 條之2 規定，不受同法第159 條第1 項審判外陳述排除
    之限制；再被告對於卷內各項證據亦不爭執證據能力，復無
    事證顯示有何違法取得或類此瑕疵之情，故卷內所列各項證
    據，自均有證據能力，合先敘明。
二、上開犯罪事實，業據被告甲○○於警、偵訊及本院審理中均
    坦承不諱，核與被害人蒯振安、林惠英、柯玉玲於警詢中之
    證述均大致相符，並有上開被害人之贓物認領保管單各1 紙
    、屏東縣政府警察局屏東分局搜索扣押筆錄、扣押物品目錄
    表與現場採證照片共11張等附卷可查。足認被告上開任意性
    自白與事實相符，堪予採信。是以本件被告之犯行事證明確
    ，應依法論科。
三、按刑法第321 條第1 項第2 款規定將「門扇」、「牆垣」、
    「其他安全設備」並列，則所謂「門扇」專指門戶而言，應
    屬狹義─指分隔住宅或建築物內外之間之出入口大門而言；
    而所謂「其他安全設備」，指門扇牆垣以外，依通常觀念足
    認防盜之一切設備而言，如電網、門鎖、以及窗戶等是（臺
    灣高等法院暨所屬法院72年度法律座談會刑事類第28號研討
    結果、司法院(73)廳刑一字第603 號研究意見參照），又該
    款所謂「毀」係指毀損，稱「越」則指踰越或超越，祇要毀
    損、踰越或超越安全設備之行為已使該安全設備喪失防閑作
    用，即該當於前揭規定之要件，是以被告於事實欄一(二)、(三)
    之行為，符合「逾越安全設備」要件；故核被告於事實欄一
    (一)所為，係犯刑法第320 條第1 項之竊盜罪，於事實欄一(二)
    、(三)所為，均係犯刑法第321 條第1 項第2 款之踰越安全設
    備竊盜罪。被告所犯上開3 罪間係行為互殊，犯意各別，自
    應予分論併罰。又被告有如事實欄所載之犯罪科刑執行情形
    ，有臺灣高等法院被告前案紀錄表各一份在卷可查，其於有
    期徒刑執行完畢後5 年內，再故意觸犯本件有期徒刑以上之
    罪，為累犯，應依刑法第47條第1 項規定加重其刑。爰審酌
    被告前即有竊盜前科，素行不良，正值青壯年，卻不思以正
    當途徑取得財物，多次恣意踰越安全設備侵入他人房屋竊取
    物品，對於他人財產安全及社會秩序產生一定程度之危害，
    及前揭所竊財物價值非輕，惟犯後坦承犯行，態度良好等一
    切情狀，量處如主文所示之刑及定其應執行之刑，以示懲儆
    。
據上論斷，應依刑事訴訟法第273 條之1 第1 項、第299 條第1
項前段，刑法第320條第1項、第321條第1項第2款、第47條第1項
、第51條第5款，判決如主文。
本案經檢察官曾士哲到庭執行職務
中    華    民    國    99    年    1     月    19    日
                  刑事第四庭    法  官  李謀榮
以上正本證明與原本無異。
如不服本判決應於收受判決後10日內向本院提出上訴書狀，並
應敘述具體理由；其未敘述上訴理由者，應於上訴期間屆滿後
20日內向本院補提理由書（均須按他造當事人之人數附繕本）
「切勿逕送上級法院」。
中    華    民    國    99    年    1     月    20    日
                                書記官  蔡進吉
附錄本判決論罪科刑法條：
中華民國刑法第320條
意圖為自己或第三人不法之所有，而竊取他人之動產者，為竊盜
罪，處5 年以下有期徒刑、拘役或5 百元以下罰金。
意圖為自己或第三人不法之利益，而竊佔他人之不動產者，依前
項之規定
處斷。
前2 項之未遂犯罰之。
中華民國刑法第321條
犯竊盜罪而有左列情形之一者，處6 月以上、5 年以下有期徒刑
：
一、於夜間侵入住宅或有人居住之建築物、船艦或隱匿其內而犯
    之者。
二、毀越門扇、牆垣或其他安全設備而犯之者。
三、攜帶兇器而犯之者。
四、結夥3 人以上而犯之者。
五、乘火災、水災或其他災害之際而犯之者。
六、在車站或埠頭而犯之者。
前項之未遂犯罰之。

司法院資訊處製作；財團法人民間司法改革基金會備份。
